臺灣花蓮地方法院刑事裁定　　　　　　　 96年度聲字第133號
聲　請　人　甲○○
　　　　　　　　　　通訊地址：.
上列聲請人因被訴誣告等案件（本院95年度訴字第267號），聲
請本院法官迴避，本院裁定如下：
    主  文
聲請駁回。
    理  由
一、按「當事人遇有左列情形之一者，得聲請推事迴避：．．．
    二、推事有前條以外情形，足認其執行職務有偏頗之虞者。
    」，刑事訴訟法第18條第2 款定有明文。又按「刑事訴訟法
    第18條第2 款規定，得聲請法官迴避原因之所謂『足認其執
    行職務有偏頗之虞者』，係指以一般通常之人所具有之合理
    觀點，對於該承辦法官能否為公平之裁判，均足產生懷疑；
    且此種懷疑之發生，存有其安全客觀之原因，而非僅出諸當
    事人自己主觀之判斷者，始足當之。至於訴訟上之指揮乃專
    屬於法院之職權，當事人之主張、聲請，在無礙於事實之確
    認以及法的解釋，適用之範圍下，法院固得斟酌其請求以為
    訴訟之進行，但仍不得以此對當事人之有利與否，作為其將
    有不公平裁判之依據，更不得以此訴訟之進行與否而謂有偏
    頗之虞聲請法官迴避。」，最高法院著有79 年台抗字第318
    號判例可資參照。
二、本件聲請意旨略以：聲請人遭檢察官起訴之誣告等案件（本
    院95年度訴字第267 號），現分案由張嘉芬法官承辦中，惟
    張嘉芬法官缺乏常識及文化修養，誤以為僅憑幾千元就可以
    買到真的夜明珠，聲請人擔心會因此對其造成不公平。且張
    嘉芬法官在開庭時問及聲請人認不認罪，已經有違刑事判決
    無罪認定之原則，為此聲請張嘉芬法官迴避云云。
三、經查：本院95 年度訴字第267號案件現由張嘉芬法官承辦中
    ，聲請人雖稱：張嘉芬法官缺乏常識及文化修養，誤以為僅
    憑幾千元就可以買到真的夜明珠云云，然此不僅為聲請人之
    主觀認定，並無任何依據可供證明，況其所指此點亦難認張
    嘉芬法官將因此有何執行職務有偏頗之虞的情形，自不容徒
    憑聲請人之主觀臆測而認張嘉芬法官有需迴避之事由。又承
    辦法官於行準備程序時，詢問被告是否認罪，乃準備程序期
    日本應踐行之流程，其目的只是確認被告對於檢察官起訴內
    容之意見，被告若認同縱可表示認罪之意，被告若不表贊同
    ，則為無罪之答辯即可，張嘉芬法官於準備期日詢問聲請人
    是否就上開誣告等案件認罪，並無執行職務有偏頗之虞的情
    形，是以聲請人之聲請乃無理由，應予駁回。
據上論斷，應依刑事訴訟法第21條第1項，裁定如主文。
中　　華　　民　　國　　96　　年　　4 　　月　　10　　日
         　　　　　     臺灣花蓮地方法院刑事第三庭
                            審判長法  官  鄭 培 麗
    　　　　　  　　　  　　      法  官　陳 世 博
                          　      法  官　鄭 光 婷
上列正本證明與原本無異。
如對本裁定不服，應於送達後5日內，向本院提出抗告狀（應抄
附繕本）
                                  書記官
中　　華　　民　　國　　96　　年　　4 　　月　　19　　日
